# 请问老师，合同约定款项结清前，设备所有权归属卖方，请问买方可以确认为资产吗？

提问人：柳寒秋 时间：2018-05-11 13:56:02
请问各位老师，合同约定款项结清前，设备所有权归属卖方，请问买方可以确认为资产吗？

回答人：chenyiwei
如果该设备已经实际交付给买方，买方已经取得了对该设备实物的控制权和使用权，并享有和承担由此产生的经济利益和风险，则卖方保留法律上的所有权仅仅是保证款项收回的保护性措施，不影响买方将其确认为自身固定资产。